sv: Startpistolens funktionstyp: Double action; Elektronisk (endast ljud); Helautomatisk; Revolver; Halvautomatisk; Single action; Single/double action; Övrigt
ru: Тип действия стартового пистолета: Двойного действия; Электронный (только звук); Полностью автоматический; Револьвер; Полуавтоматический; Одинарного действия; Одинарного/двойного действия; Другое
en: Starter pistol action type: Double action; Electronic (sound only); Fully automatic; Revolver; Semi-automatic; Single action; Single/double action; Other
pt-PT: Tipo de ação da pistola de partida: Ação dupla; Eletrónica (apenas som); Totalmente automática; Revólver; Semiautomática; Ação simples; Ação simples/dupla; Outro
fi: Starttipistoolin toimintamekanismi: Kaksitoiminen; Elektroninen (vain ääni); Täysautomaattinen; Revolveri; Puoliautomaattinen; Yksitoiminen; Yksi-/kaksitoiminen; Muu
hu: Indítópisztoly működési típusa: Kettős működésű (double action); Elektronikus (csak hang); Teljesen automata; Revolver; Félautomata; Szimpla működésű; Szimpla/kettős működésű; Egyéb
de: Funktionsart der Startpistole: Double-Action; Elektronisch (nur Ton); Vollautomatisch; Revolver; Halbautomatisch; Single-Action; Single-/Double-Action; Sonstige
zh-CN: 发令枪动作类型: 双动式; 电子式（仅声音）; 全自动式; 左轮式; 半自动式; 单动式; 单动/双动式; 其他
ja: スターターピストルアクションタイプ: ダブルアクション; 電子式 (音のみ); フルオート; リボルバー; セミオート; シングルアクション; シングル / ダブルアクション; その他
lt-LT: Startinio pistoleto veikimo tipas: Dvigubo veikimo; Elektroninis (tik garsas); Visiškai automatinis; Revolveris; Pusiau automatinis; Vieno veikimo; Vieno / dvigubo veikimo; Kita
vi: Loại súng lục khởi động: Tác động kép; Điện tử (chỉ có âm thanh); Tự động hoàn toàn; Súng lục ổ quay; Bán tự động; Tác động đơn; Tác động đơn/kép; Khác
hr-HR: Vrsta mehanizma startnog pištolja: Dvostrukog djelovanja; Elektronički (samo zvuk); Potpuno automatski; Revolver; Poluautomatski; Jednostrukog djelovanja; Jednostrukog/dvostrukog djelovanja; Ostalo
sl-SI: Vrsta mehanizma štartne pištole: Dvojno delovanje; Elektronsko (samo zvok); Popolnoma avtomatsko; Revolver; Polavtomatsko; Enojno delovanje; Enojno/dvojno delovanje; Drugo
bg-BG: Тип механизъм за зацепване на стартера: С двойно действие; Електронно (само звук); Напълно автоматично; Револвер; Полуавтоматично; С единично действие; С единично/двойно действие; Друго
es: Tipo de acción de la pistola de arranque: Doble acción; Electrónica (solo sonido); Totalmente automática; Revólver; Semiautomática; Acción simple; Acción simple/doble; Otro
ko: 스타터 권총 작동 유형: 더블 액션; 전자식(소리만); 전자동; 리볼버; 반자동; 싱글 액션; 싱글/더블 액션; 기타
nl: Startpistool actietype: Double-action; Elektronisch (alleen geluid); Volautomatisch; Revolver; Semiautomatisch; Single-action; Single-/double-action; Overige
fr: Type de mécanisme du pistolet de départ: Double action; Électronique (son uniquement); Entièrement automatique; Revolver; Semi-automatique; Simple action; Simple/double action; Autre
th: ปืนพกแบบ Shopify Starter: ดับเบิลแอ็กชัน; อิเล็กทรอนิกส์ (เสียงเท่านั้น); อัตโนมัติเต็มรูปแบบ; ลูกโม่; กึ่งอัตโนมัติ; ซิงเกิลแอ็กชัน; ซิงเกิล/ดับเบิลแอ็กชัน; อื่นๆ
nb: Mekanismetype for startpistol: Dobbeltvirkende; Elektronisk (kun lyd); Helautomatisk; Revolver; Halvautomatisk; Enkeltvirkende; Enkelt-/dobbeltvirkende; Annet
pt-BR: Pistola de largada tipo de ação: Ação dupla; Eletrônica (apenas som); Totalmente automática; Revólver; Semiautomática; Ação simples; Ação simples/dupla; Outro
ro-RO: Tip de mecanism pentru pistolul de start: Acțiune dublă; Electronic (doar sunet); Complet automat; Revolver; Semiautomat; Acțiune simplă; Acțiune simplă/dublă; Altele
el: Τύπος μηχανισμού λειτουργίας πιστολιού εκκίνησης: Διπλής ενέργειας; Ηλεκτρονικό (μόνο ήχος); Πλήρως αυτόματο; Περίστροφο; Ημιαυτόματο; Μονής ενέργειας; Μονής/διπλής ενέργειας; Άλλο
tr: Starter tabancası çalışma (aksiyon) tipi: Çift hareketli; Elektronik (sadece ses); Tam otomatik; Revolver; Yarı otomatik; Tek hareketli; Tek/çift hareketli; Diğer
it: Tipo di azione della pistola di partenza: Doppia azione; Elettronica (solo suono); Completamente automatica; Revolver; Semiautomatica; Azione singola; Azione singola/doppia; Altro
zh-TW: 鳴跑槍槍機類型: 雙動; 電子式 (僅發聲); 全自動; 左輪; 半自動; 單動; 單動/雙動; 其他
cs: Typ závěru startovací pistole: Dvojčinná (double action); Elektronická (pouze zvuk); Plně automatická; Revolver; Poloautomatická; Jednočinná (single action); Jednočinná / dvojčinná (SA/DA); Jiné
da: Låsetype for startpistol: Double-action; Elektronisk (kun lyd); Fuldautomatisk; Revolver; Halvautomatisk; Single-action; Single-/double-action; Andet
pl: Typ działania pistoletu startowego: Podwójnego działania (DA); Elektroniczny (tylko dźwięk); W pełni automatyczny; Rewolwer; Półautomatyczny; Pojedynczego działania (SA); Pojedynczego/podwójnego działania (SA/DA); Inne
sk-SK: Typ mechanizmu štartovacej pištole: Dvojčinná (DA); Elektronická (len zvuk); Plnoautomatická; Revolver; Poloautomatická; Jednočinná (SA); Jednočinná/dvojčinná; Iné